---
title: Golden Hour
description: |
  Saving soldiers
author: Vadym Yudenko
date: 2022-07-28
draft: true
categories: 
  - war
  - tacmed
---

```{r setup, include=FALSE}
knitr::opts_chunk$set(echo = FALSE, warning = FALSE, message = FALSE)
xaringanExtra::use_panelset()
```

```{r}
#gtrends that show prep for war
"/g/122pknw2"
"TCCC"
```

https://en.wikipedia.org/wiki/Golden_hour\_(medicine)

https://savelife.in.ua/en/materials/texts-en/we-are-running-out-of-time-we-have-to-pr-2-en/


Ideas for post on tactical medicine

The speed of dying depends on the age.

Правило 6В: Вода, Водій, Висельник, Висота, Враження, Вибух, ...

Культя

Перше правило домедички - один труп краще ніж два трупа.


Алгоритм сортування START


"Якщо стогне, значить дихає"

Бачу чую відчуваю
(0-2) (2-5) (5+)

При пораненні ока - закриваємо оба очі.

ТСН - тепло, сухо, над землею

AVPU - Alert, Verbal, Pain, Unresponsive
http://1staidplast.org.ua/tccc-%D1%82%D0%B0%D0%BA%D1%82%D0%B8%D1%87%D0%BD%D0%B0-%D0%BC%D0%B5%D0%B4%D0%B8%D1%86%D0%B8%D0%BD%D0%B0/_other/avpu/

Війна - затягнувшийся турпохід, де в тебе ще стріляють. 90% виживання на природі, 10% виживання від противника.

